【裁判字號】    90,訴,10
【裁判日期】    900321
【裁判案由】    損害賠償
【裁判全文】
臺灣屏東地方法院民事判決  九十年度訴字第一○號
    原      告  宇峻科技股份有限公司
    法定代理人  李玉山
    訴訟代理人  王尚棻律師
    被      告  甲○○        .
右當事人間請求損害賠償事件，本院判決如左：
    主      文
被告應給付原告新臺幣壹拾伍萬元，及自民國八十九年十月二十一日起至清償日止，
按週年利率百分之五計算之利息。
訴訟費用由被告負擔七分之一，餘由原告負擔。
本判決第一項於原告以新臺幣伍萬元為被告供擔保後，得假執行。
    事    實
甲、原告方面：
  一、聲明：
    (一)被告應給付原告新臺幣（下同）一百萬元，及自起訴狀繕本送達翌日起至清償
      日止，按年息百分之五計算之利息。
    (二)願供擔保請准宣告假執行。
  二、陳述：
    (一)被告係位於屏東縣屏東市○○路八之三號電腦高手生活館之負責人，明知「大
      富翁世界之旅」電腦遊戲軟體為宇峻科技股份有限公司（下稱宇峻公司）享有
      著作權之著作物，未經授權不得作為直接營利之使用，竟基於營利之概括意圖
      ，未經宇峻公司之簽約授權，自民國八十九年二月間某日起至同年六月九日止
      ，在上開電腦高手生活館之一台電腦內，陳列及持有上開電腦遊戲軟體供不特
      定顧客以每次投幣新臺幣（下同）三十元，可把玩一小時之方式，作為直接營
      利之使用，以此方式侵害宇峻公司之著作財產權。嗣於同年六月九日十八時十
      分許，為宇峻公司之總經銷代理人莊俊傑會同警員在上址查獲，並扣得電腦主
      機一台，案經台灣屏東地方法院檢察署檢察官提起公訴，並經台灣屏東地方法
      院八十九年度易字第八九二號刑事判決處被告有期徒刑四月，緩刑二年在案。
    (二)本件被告明知「大富翁世界之旅」電腦遊戲軟體為原告享有著作財產權之著作
      物，未經授權不得作為直接營利之使用，竟基於營利之意圖，未經原告之簽約
      授權，自八十九年二月至同年六月九日以上開電腦遊戲軟體在其經營之網路咖
      啡店營利供不特定顧客使用，此一情形，自屬故意，且情節重大，而被告在經
      原告查獲後，又拒不賠償原告損失，爰請求依著作權法第八十八條第一項、第
      二項規定請求被告給付一百萬元及自起訴狀繕本送達翌日起至清償日止，按法
      定利率加計遲延利息。
乙、被告方面：
  一、聲明：求為判決駁回原告之訴。
  二、陳述：
      原告請求太多，只願意賠償一萬五千元，僅有一台在營業而已。
丙、本院依職權調閱本院八十九年度易字第八九二號刑事卷、台灣屏東地方法院檢察
    署八十九年度偵字第三四八五、五三七四號卷。
    理    由
一、原告主張之事實，業經本院本院依職權調閱本院八十九年度易字第八九二號刑事
    卷、台灣屏東地方法院檢察署八十九年度偵字第三四八五、五三七四號卷互核屬
    實，並有本院八十九年度易字第八九二號刑事判決在卷可稽，且為被告所不爭執
    ，堪信原告之主張為真實。
二、按因故意或過失不法侵害他人之著作財產權或製版權者，負損害賠償責任。被害
    人得依左列規定擇一請求：一、按依民法第二百十六條規定請求。但被害人不能
    證明其損害時，得以其行使權利依通常情形可得預期之利益，減除被侵害後行使
    同一權利所得利益之差額，為其所受損害。二、請求侵害人因侵害行為所得之利
    益。但侵害人不能證明其成本或必要費用時，以其侵害行為所得之全部收入，為
    其所得利益。依前項規定，如被害人不易證明其實際損害額，得請求法院依侵害
    情節，在新臺幣一萬元以上五十萬元以下酌定賠償額。如損害行為屬故意且情節
    重大者，賠償額得增至新臺幣一百萬元。著作權法第八十八條著有明文。經查，
    被告未經原告授權將電腦程式著作財產權之重製物作為直接營利之使用，經時四
    月，致原告耗費鉅大人力、物力所研發之正版軟體銷路減少，侵害原告之權利。
    又被告係在電腦高手生活館陳列持有上開遊戲軟體供不特定人士以每次投幣三十
    元可玩一小時之方式，原告不易證明其實際損害額，參以被告不法行為期間約四
    個月左右，依上開法條規定，本院酌定本件損害賠償額為一十五萬元，應屬相當
    。
三、從而，原告基於著作權法第八十八條規定請求被告給付一十五萬元，及自起訴狀
    繕本送達翌日即八十九年十月二十一日起至清償日止，按週年利率百分之五計算
    之法定遲延利息，即屬正當，應予准許。逾此範圍為無理由，應予駁回。
四、假執行之宣告：
    原告陳明願供擔保以代釋明聲請宣告假執行，核無不合，爰酌定相當之擔保金額
    ，予以准許。
五、結論：本件原告之訴，為一部有理由，一部無理由，並依民事訴訟法第七十九條
    但書、第三百九十條第二項，判決如主文。
中      華      民      國    九十      年      三      月     二十一   日
                                    臺灣屏東地方法院民事第一庭
~B法      官  沈佳宜
右為正本，係照原本作成。
如對本判決上訴，須於判決送達後廿日內向本院提出上訴狀。
~B法院書記官  黃秀梅
中      華      民      國    九十      年      三      月     二十二   日


司法院資訊處製作；財團法人民間司法改革基金會備份。
